臺灣高等法院臺南分院刑事裁定
抗　告　人
即受處分人　甲○○
上列抗告人因違反道路交通管理處罰條例案件，不服臺灣臺南地
方法院中華民國94年 4月27日所為裁定（94年度交聲字第121號，
處分案號：交通部公路總局嘉義區監理所台南監理站南監五字第
裁74—M00000000號），提起抗告，本院裁定如下：
    主  文
抗告駁回。
    理  由
一、抗告意旨略以：本件裁決書在未送達於抗告人前，未經通知
    即變相罰鍰新台幣一千八百元，抗告人不服，爰提起抗告云
    云。
二、按交通事件之抗告程序除準用刑事訴訟法有關規定外，並準
    用道路交通案件處理辦法異議及裁定程序章之規定，道路交
    通案件處理辦法第26條定有明文；又按受處分人不服道路交
    通管理處罰條例第八條主管機關所為之處罰，得於接到裁決
    書之翌日起二十日內，向管轄地方法院聲明異議，道路交通
    管理處罰條例第87條第 1項定有明文。再按抗告期間，除有
    特別規定外，為5日，自送達裁定後起算，刑事訴訟法第406
    條前段復有明文規定。
三、經查，又本件抗告人即受處分人因違反道路交通管理處罰條
    例案件，聲明異議，經原審法院裁定駁回後，並於民國94年
    5月6日將裁定正本送達於抗告人之住所地「台南市○○路66
    1巷8號4樓之1」，由該處麗苑天下大樓管理委員會管理員王
    文新代為收受，有原審卷所附送達證書可稽（原審聲明異議
    卷第15頁）。此項抗告期間既無特別規定，依照首開說明，
    自為5日，則自送達裁定之翌日即94年 5月7日起算，計至94
    年 5月11日，其抗告期間即已屆滿，且其末日亦非例假日或
    其他休息日，又抗告人住於臺南市，與原審法院之間亦無在
    途期間之扣除問題，乃抗告人延至94年 5月12日，始行提起
    抗告，有抗告狀上之原審法院收文戳章印明佐證 (本院卷第
    2頁），業已逾越法定抗告期間，其抗告顯已非合法。
四、又查，本件抗告人違反道路交通管理事件之裁決書係於91年
    11月20日，郵寄至抗告人之戶籍地「台南市○○路661巷8號
    4樓之1」，由該處麗苑天下大樓管理委員會管理員王文新代
    為收受，有送達證書一件附卷可稽（原審聲明異議卷第11頁
    ），則自本件裁決書送達之翌日即91年11月21日起算聲明異
    議期間二十日，計至91年12月10日，其聲明異議期間即已屆
    滿，而抗告人遲至94年 3月16日，始具狀向移送機關聲明異
    議，顯已逾法定聲明異議期間，揆諸前揭規定，則本件聲明
    異議，亦非適法，併予敘明。
五、綜上所述，本件抗告業已逾越法定抗告期間，其抗告已非合
    法，且提起聲明異議時，並顯逾法定聲明異議期間，原裁定
    駁回聲明異議，於法亦無不合。從而，抗告人提起本件抗告
    ，為不合法，應予駁回。
六、據上論結，應依道路交通案件處理辦法第26條，刑事訴訟法
    第411條前段，裁定如主文。
中　　華　　民　　國　　94　　年　　6　　月　　27 　　日
                  刑事第四庭    審判長法　官  鄭文肅
                                      法　官  林勝木
                                      法　官  蔡美美
以上正本證明與原本無異。
本件不得再抗告。
　　　　　　　　　　　　　　　　　　　書記官  蔡振豐
中　　華　　民　　國　　94　　年　　6 　　月　　27　　日
